臺灣臺南地方法院臺南簡易庭民事判決　
111年度南小字第38號
原      告  鄭慶君  

訴訟代理人  鄭勝發  
            許美蓉  
被      告  陳庭甄  

上列當事人間請求侵權行為損害賠償事件，經本院於民國111年6
月14日言詞辯論終結，判決如下：
    主      文
被告應給付原告新臺幣20,650元，及自民國110年10月27日起至
清償日止，按週年利率百分之五計算之利息。
原告其餘之訴駁回。
本判決原告勝訴部分得假執行。
    事實及理由
一、原告主張：被告係原告之堂嫂，2人間具有家庭暴力防治法
    第3條第4款所定之家庭成員關係，彼此互有嫌隙。被告於民
    國109年6月18日13時55分許，在其位於臺南市○區○○路000巷
    00號住處內，因原告夥同其母姊入屋內爭論先前發生的潑水
    事件，進而發生爭執。被告基於傷害之犯意，徒手毆打原告
    ，致原告受有頭部外傷併左側頭部鈍挫傷及頭髮拉扯傷、左
    側上臂、右側肘部及雙側前臂擦挫傷併泛紅之傷害。被告依
    民法第184條第1項前段、第195條第1項前之規定，應賠償原
    告醫藥費新台幣（下同）650元、精神慰撫金30,000元。並
    聲明：被告應給付原告30,650元，並自起訴狀繕本送達之次
    日起至清償日止，依照年息5％計算之利息，訴訟費用由被告
    負擔，請准宣告假執行。
二、被告抗辯：被告對本院110年度訴字第726號刑事判決認定之
    事實沒有意見，同意給付原告醫藥費650元，但對被告請求
    之慰撫金不同意給付。並聲明：同意給付醫藥費650元，原
    告其餘之訴駁回，訴訟費用由原告負擔。
三、法院之判斷：
（一）按刑事訴訟判決所認定之事實，固非當然有拘束民事訴訟
      判決之效力，但民事法院調查刑事訴訟原有之證據，而斟
      酌其結果以判斷事實之真偽，並於判決內記明其得心證之
      理由，即非法所不許（最高法院49年台上字第929號判決
      意旨參照），是本院審理本件民事訴訟事件時，自得調查
      刑事訴訟卷內原有之證據，斟酌其結果以判斷事實之真偽
      ，合先敘明。查被告因上揭傷害事故，經本院刑事庭以11
      0年度訴字第726號判決認定犯傷害罪，判處拘役40日，如
      易科罰金，以1,000元折算1日，被告不服原判決提起上訴
      ，台灣高等法院台南分院以111年度上訴字第14號撤銷原
      判決關於所處之刑，改判被告處拘役30日，如易科罰金，
      以1,000元折算壹日，被告不服該判決提起上訴，經最高
      法院以111年度台上字第2864號判決駁回上訴確定，有各
      該判決在卷可稽，堪以認定。而被告並未爭執上述事項，
      本件經調查證據之結果，可信原告此部分之主張屬實。
（二）按因故意或過失，不法侵害他人之權利者，負損害賠償責
      任；不法侵害他人之身體、健康、名譽、自由、信用、隱
      私、貞操，或不法侵害其他人格法益而情節重大者，被害
      人雖非財產上之損害，亦得請求賠償相當之金額；民法第
      184條第1項前段、第195條第1項前段分別定有明文。查被
      告故意傷害原告之身體，有如前述。依前開規定，原告請
      求被告賠償其因前開傷害所受損害，自屬有據。茲就原告
      請求被告賠償之各項損害，有無理由，審酌如下：
    ⒈醫療費用650元部分：原告提出郭綜合醫院收據1張為證，
　　　被告同意給付，應認原告此部分醫療費用之請求，為有理
      由。
　　⒉原告受頭部外傷併左側頭部鈍挫傷及頭髮拉扯傷、左側上
      臂、右側肘部及雙側前臂擦挫傷併泛紅之傷害，精神上自
      受有相當之痛苦，其請求被告賠償其所受非財產上之損害
      即精神慰撫金，應屬有據。而精神慰撫金數額之酌定，應
      斟酌加害行為、兩造之身分、地位、家庭經濟能力，暨其
      所受痛苦之程度等一切情狀。查原告之學歷為大學在學中
      ，有打工，每月收入1萬元以下，名下無財產，109年無所
      得資料；被告為大學畢業，在一般公司工作，月收入約27
      ,000元，名下財產1筆，109年所得13筆，除據兩造陳明在
      卷外，並有本院依職權調取兩造之稅務電子閘門財產所得
      調件明細表可按，本院審酌兩造之身分地位、教育程度、
      經濟狀況、上開刑事案件發生之原因、被告加害情形、原
      告所受侵害之程度等一切情狀後，認原告請求被告就上開
      行為賠償20,000元之精神慰撫金為公平且適當，原告逾此
      數額之請求，非有理由。
   ⒊綜上所述，原告得向被告請求金額為20,650元（計算式：65
      0+20,000＝20,650）。　 
四、給付無確定期限者，債務人於債權人得請求給付時，經其催
    告而未為給付，自受催告時起，負遲延責任，其經債權人起
    訴而送達訴狀者，與催告有同一之效力；遲延之債務，以支
    付金錢為標的者，債權人得請求依法定利率計算之遲延利息
    ；應付利息之債務，其利率未經約定，亦無法律可據者，週
    年利率為百分之5，民法第229條第2項、第233條第1項前段
    、第203條分別定有明文。查本件侵權行為損害賠償之債，
    屬給付無確定期限。從而，原告請求被告給付自起訴狀繕本
    送達被告之次日（即110年10月27日）起至清償日止，依照
    年息5％計算之利息，與上開規定，核無不合，應予准許。
五、綜上所述，原告因被告上開傷害犯行，依據侵權行為之法律
    關係，請求被告給付原告20,650元，及自110年10月27日起
    至清償日止，依照年息5％計算之利息，為有理由，應予准許
    ；至原告請求逾上開金額部分，為無理由，應予駁回。
六、本件原告勝訴部分，係依小額程序所為被告敗訴之判決，依
    民事訴訟法第436條之20規定，應依職權宣告假執行。
七、本件因係由刑事庭移送前來之刑事附帶民事訴訟，依刑事訴
    訟法第505條第2項之規定，免納裁判費用，因本件無訴訟費
    用之支出，爰不就訴訟費用之負擔為裁判之諭知，附此敘明
    。
中　　華　　民　　國　　111 　年　　7 　　月　　14　　日
                  台南簡易庭  法　官  張麗娟
以上為正本係照原本作成。
如不服本判決，應於送達後廿日內，以判決違背法令為理由，向
本院提出上訴狀並表明上訴理由（上訴理由應表明一、原判決所
違背之法令及其具體內容；二、依訴訟資料可認為原判決有違背
法令之具體事實），如於本判決宣示後送達前提起上訴者，應於
判決送達後廿日內補提上訴理由書（須附繕本）。
中　　華　　民　　國　　111 　年　　7 　　月　　14　　日
                               書記官  高培馨